臺灣臺北地方法院刑事判決　　　　　　 99年度交易字第884號
公　訴　人　臺灣臺北地方法院檢察署檢察官
被　　　告　傅文祥
上列被告因公共危險案件，經檢察官提起公訴（99年度偵字第25
548號），本院判決如下：
    主  文
傅文祥服用酒類，不能安全駕駛動力交通工具而駕駛，累犯，處
有期徒刑陸月，如易科罰金，以新臺幣壹仟元折算壹日。
    事  實
一、傅文祥前於民國95年間，因酒後駕車公共危險案件，經臺灣
    士林地方法院95年度交簡字第76號判處拘役30日，如易科罰
    金，以新臺幣1,000元折算1日確定，於95年5月22日易科罰
    金執行完畢；又因酒後駕車公共危險案件，經本院95年度北
    交簡字第77號判處罰金銀元1萬8,000元即新臺幣5而4,000元
    確定；於96年間，又因酒後駕車公共危險案件，經本院96年
    度交易字第415號判處有期徒刑3月確定，如易科罰金，以新
    臺幣（下同）1,000元折算1日確定，於97年3月14日易科罰
    金執行完畢。詎其猶不知悔悟，明知於飲酒後會出現反應較
    慢、感覺減低、影響駕駛之狀況，飲酒後駕車較未飲酒時易
    肇事而生危險，於99年10月21日晚間21時許，在臺北市○○
    街250號附近飲用酒類後，已達酒醉不能安全駕駛動力交通
    工具之程度，猶在飲酒後於同日晚間23時許，駕駛車牌號碼
    K5L-283號普通重型機車行駛於臺北市供公眾使用之道路上
    ，足生人車往來之危險。嗣於同日晚間23時10分許，為警在
    臺北市○○區○○街600巷口攔檢，於同日晚間23時12分許
    在上處對其進行酒精濃度測試，測得其呼氣所含酒精濃度值
    達每公升1.40毫克，而查悉上情。
二、案經臺北市政府警察局信義分局報請臺灣臺北地方法院檢察
    署檢察官偵查起訴。
    理  由
一、認定犯罪事實所憑證據及理由：
  (一)上揭犯罪事實，業據被告傅文祥於警詢及本院審理時坦承不
    諱（見偵查卷第4至5頁及本院99年12月23日審理筆錄），並
    有呼氣酒精濃度測定單、臺北市政府警察局舉發違反道路交
    通管理事件通知單、刑法第185條之3案件測試觀察紀錄表、
    生理平衡檢測表附卷可稽（見偵查卷第6至9頁）。是被告自
    白核與事實相符，應堪採信。
  (二)按人飲酒後，雖酒精濃度與飲酒量、體重、性別以及飲酒代
    謝時間均有關聯，但大致上均係與飲酒後酒精濃度有密切關
    係。而刑法第185條之3服用毒品、麻醉藥品、酒類或其他相
    類之物，不能安全駕駛交通動力工具之認定標準，係採「抽
    象危險犯」，不以發生具體危險為必要，參考德國、美國之
    認定標準，對於酒精濃度呼氣已達每公升0.55毫克（0.55MG
    /L）或血液濃度達0.11%以上，肇事率為一般正常人之10倍
    ，自應認為已達「不能安全駕駛」之標準，有法務部88年5
    月18日法88檢字第001669號函公告可憑；再當人飲酒後，若
    以呼氣酒精濃度測試器測得之呼氣濃度達到每公升達0.5毫
    克者，有反應較慢、感覺減低、影響駕駛之現象；每公升達
    0.75毫克者，有思考改變、個性行為改變之現象；每公升達
    1.0毫克者，有步態不穩、噁心想吐、精神混惑不清晰之現
    象；每公升達1.5毫克者，有說話不清楚、感覺喪失、視力
    模糊等現象；每公升達2.0毫克者，有體溫降低、血糖降低
    、肌肉控制差、癲癇發作等現象；每公升達3.5毫克者，有
    神智不清、反射減低、呼吸抑制等現象，亦有行政院國軍退
    除役官兵輔導委員會臺北榮民總醫院88年8月5日（88）北總
    內字第26868號函及附件敘述甚明。而被告開車行經臺北市
    ○○區○○街600巷口為警欄檢施以酒測，測得其酒精呼氣
    濃度應高達每公升1.40毫克，已逾每公升0.55毫克之移送標
    準，顯見被告於駕駛當時，確已處於不能安全駕駛動力交通
    工具之狀態之事實，應堪認定。
  (三)綜上，本件事證已臻明確，被告犯行洵堪認定，應依法論科
    。
二、論罪科刑理由：
  (一)核被告所為，係犯刑法第185條之3服用酒類不能安全駕駛而
    駕駛罪。
  (二)被告前有3次酒後駕車公共危險案件前科，最近一次係於96
    年間，經本院96年度交易字第415號判處有期徒刑3月確定，
    如易科罰金，以1,000元折算1日確定，於97年3月14日易科
    罰金執行完畢等情，有臺灣高等法院被告前案紀錄表在卷可
    稽，其前受有期徒刑執行完畢，於5年以內故意再犯本件最
    重本刑為有期徒刑以上之罪，為累犯，應依刑法第47條第1
    項規定，加重其刑。
  (三)爰審酌被告於95年、96年間，先後3次因酒後駕車公共危險
    案件，經分別判處拘役30日、罰金銀元1萬8,000元即新臺幣
    5萬4,000元、有期徒刑3月確定，並均已執行完畢，其漠視
    法律規範不知檢束行為，且所為酒後駕車行為嚴重危害自身
    及公眾往來安全，原不宜寬縱，惟審酌其犯後坦承犯行，及
    本次酒後駕駛未造成實害等一切情狀，量處如主文所示之刑
    ，並諭知易科罰金之折算標準。至蒞庭檢察官具體求處有期
    徒刑6月，併科罰金新臺幣15萬元，核屬過重，併此敘明。
據上論斷，依刑事訴訟法第284條之1、第299條第1項前段，刑法
第185條之3、第47條第1項、第41條第1項前段，刑法施行法第1
條之1第1項。
本案經檢察官柯木聯到庭執行職務
中    華    民    國   100    年    1     月    7     日
                        刑事第十二庭  法  官  陳慧萍
以上正本證明與原本無異。
如不服本判決應於收受送達後10日內向本院提出上訴書狀，並應
敘述具體理由；其未敘述上訴理由者，應於上訴期間屆滿後20日
內向本院補提理由書（均須按他造當事人之人數附繕本）「切勿
逕送上級法院」。
                                     書記官  黃慧怡
中    華    民    國  100    年    1     月     7     日
附錄本案論罪科刑法條：
中華民國刑法第185條之3
服用毒品、麻醉藥品、酒類或其他相類之物，不能安全駕駛動力
交通工具而駕駛者，處1年以下有期徒刑、拘役或科或併科15萬
元以下罰金。